【裁判字號】    98,上訴,1273
【裁判日期】    990104
【裁判案由】    妨害風化
【裁判全文】
臺灣高等法院臺南分院刑事判決        98年度上訴字第1273號
上 訴 人  臺灣雲林地方法院檢察署檢察官
被上訴人
即 被 告  甲○○  女  27歲（民國○○年○月○日生）
                  身分證統一編號：Ｚ000000000號
                  住嘉義縣朴子市○○里○○路○段584巷40
                    號
上列上訴人因被告妨害風化案件，不服臺灣雲林地方法院98年度
訴字第626號中華民國98年11月17日第一審判決（ 起訴案號：98
年度偵字第1046號），提起上訴，本院判決如下：
    主  文
上訴駁回。
    理  由
一、依刑事訴訟法第350條、第361條、第362條、第367條規定，
    不服地方法院之第一審判決而上訴者，須提出上訴書狀，並
    應敘述具體理由，為上訴必備之程式；其所提出之書狀未敘
    述上訴理由，或僅曾以言詞陳述上訴理由者，均應於上訴期
    間屆滿後20日內補提理由書於第一審法院。第一審法院經形
    式審查，認逾期未補提上訴理由者，應定期間先命補正；逾
    期未補正者，為上訴不合法律上之程式，應以裁定駁回。倘
    已提出上訴理由，但所提非屬具體理由者，則由第二審法院
    以上訴不合法律上之程式，判決駁回。而所謂具體理由，必
    係依據卷內既有訴訟資料或提出新事證，指摘或表明第一審
    判決有何採證認事、用法或量刑等足以影響判決本旨之不當
    或違法，而構成應予撤銷之具體事由，始克當之（例如：依
    憑證據法則具體指出所採證據何以不具證據能力，或依憑卷
    證資料，明確指出所為證據證明力之判斷如何違背經驗、論
    理法則）；倘僅泛言原判決認定事實錯誤、違背法令、量刑
    失之過重或輕縱，而未依上揭意旨指出具體事由，或形式上
    雖已指出具體事由，然該事由縱使屬實，亦不足以認為原判
    決有何不當或違法者（例如：對不具有調查必要性之證據，
    法院未依聲請調查亦未說明理由，或援用證據不當，但除去
    該證據仍應為同一事實之認定），皆難謂係具體理由，俾與
    第二審上訴制度旨在請求第二審法院撤銷、變更第一審不當
    或違法之判決，以實現個案救濟之立法目的相契合，並節制
    濫行上訴（ 最高法院97年度台上字第892號刑事判決意旨參
    照）。
二、檢察官上訴意旨略以：本件另2位共同被告周宗華及武青珠
    均經臺灣雲林地方法院以98年度訴字第626號協商判決處：
    「周宗華共同犯圖利容留猥褻罪 ，處有期徒刑5月，如易科
    罰金，以新臺幣1仟元折算1日，緩刑2年，並於判決確定1個
    月後，分5期每月向公庫捐款新臺幣2萬元，合計新臺幣10萬
    元 。武青珠共同犯圖利容留猥褻罪，處有期徒刑3月，如易
    科罰金，以新臺幣1仟元折算1日；又犯圖利公然猥褻罪，處
    有期徒刑2月，如易科罰金，以新臺幣1仟元折算1日 ，應執
    行有期徒刑4月，如易科罰金，以新臺幣1仟元折算1日 ，緩
    刑2年 ，並於判決確定後3個月內給付公庫新臺幣2萬元。」
    惟本件被告甲○○於警詢、偵訊至法院審理時均矢口否認犯
    行 ，與上述另2位共同被告周宗華及武青珠均坦承犯行之情
    形不同，故已不適宜諭知本件被告甲○○緩刑 ，況上述另2
    位共同被告周宗華及武青珠均係以協商判決處緩刑並附條件
    之方式處理，而本件被告甲○○卻獨以判決處緩刑且未附條
    件之相異方式處理，是原判決量刑用法尚嫌未洽，爰依法提
    起上訴云云。
三、經查：
（一）武青珠（業經臺灣雲林地方法院判刑確定）、黎氏紅（另
      行審結）均為越南籍女子，甲○○與武青珠則為越南同鄉
      好友（甲○○已取得我國國籍）。武青珠、黎氏紅受僱於
      周宗華（業經臺灣雲林地方法院判刑確定）在雲林縣麥寮
      鄉○○村○○路548之33號妹妹檳榔攤附設卡拉OK擔任坐
      檯陪酒小姐。於民國（下同）98年02月19日15時40分許，
      男客余國隆偕同友人丁俊鴻、黃榮源、姜智炎，前往上址
      包廂飲酒作樂，經渠等向黎氏紅表示需要3名女子坐檯脫
      衣陪酒後，武青珠即以其所使用之0000000000號電話，撥
      打甲○○所持用之0000000000號電話聯絡，並由周宗華駕
      車前往不詳處所，搭載甲○○前來，武青珠、黎氏紅與甲
      ○○3人即基於意圖營利並意圖供人觀覽之犯意聯絡，以
      每名小姐每10分鐘費用新臺幣（下同）500元之代價，在
      該包廂內已達特定多數人得共見共聞之公然情狀下，以裸
      露上半身、任男客撫摸或舔舐身體之方式脫衣陪酒，而為
      客觀上足以誘起他人性慾之猥褻行為。嗣雲林縣警察局斗
      六分局員警於同日16時55分許，前往上開地點臨檢，在該
      包廂內當場查獲武青珠、黎氏紅及甲○○在場坐檯陪酒，
      武青珠及黎氏紅並裸露上半身，另扣得武青珠所脫下之胸
      罩及內衣各1件，因而查悉上情。
（二）訊據被告甲○○固坦承於上開時間，在該包廂內，與同案
      被告武青珠、黎氏紅及證人余國隆、丁俊鴻、黃榮源、姜
      智炎等人為警臨檢，並當場查獲同案被告武青珠、黎氏紅
      裸露上半身坐檯陪酒，且扣得同案被告武青珠當時脫下之
      內衣、胸罩各1件等事實 ，惟矢口否認有與同案被告武青
      珠、黎氏紅一同脫衣陪酒，亦否認有營利公然猥褻犯行云
      云。然上開事實業經同案被告黎氏紅於警詢時、同案被告
      武青珠、周宗華於原審審理時坦承不諱，及證人余國隆、
      丁俊鴻、黃榮源、姜智炎於警詢、偵訊時證述綦詳，並有
      雲林縣警察局斗六分局臨檢紀錄表及照片5張、同案被告
      周宗華所使用0000000000號電話、同案被告武青珠使用之
      0000000000號電話及被告甲○○所使用之0000000000號電
      話通聯紀錄在卷可稽，復有同案被告武青珠所有之胸罩、
      內衣各1件扣案可佐。被告甲○○為警查獲時雖未有脫衣
      裸露上半身之情形，惟證人余國隆、丁俊鴻、黃榮源、姜
      智炎於偵訊時均已證述：「其中有1個小姐時間到了，在
      警察趕到之前，即將衣服穿好」等語，足見被告甲○○應
      係在警察到場臨檢前，已先行將衣服穿好，其所辯未脫衣
      陪酒云云，並非可取。綜上所述，被告甲○○與同案被告
      黎氏紅、武青珠係為賺取男客金錢，而在多名男客面前為
      脫衣陪酒之猥褻行為，其等主觀上有營利及供人觀覽之意
      圖及犯意聯絡、行為分擔，自可認定。
（三）原審法院認被告甲○○所為，係犯刑法第234條第2項之意
      圖營利，意圖供人觀覽，公然為猥褻之行為罪。被告甲○
      ○與同案被告武青珠、黎氏紅間，具有犯意聯絡及行為分
      擔，為共同正犯。爰審酌被告甲○○並無任何前科，有臺
      灣高等法院被告前案紀錄表在卷可按，素行尚稱良好，公
      然以脫衣陪酒之猥褻方式賺取男客之金錢牟利，已破壞社
      會善良風俗，惟念其行為地點不同於一般開放性之場所，
      所生損害尚輕微，及其智識程度不高，但犯後自警詢迄至
      原審法院辯論終結止，均矢口否認犯行之態度等一切情狀
      ，量處有期徒刑3月 ，如易科罰金，以新臺幣1仟元折算1
      日；並以被告甲○○前未曾受有期徒刑以上刑之宣告，所
      侵害之社會法益不大，信其經此偵、審程序之教訓及罪刑
      之宣告，當知所警惕，當無再犯之虞，認所宣告之刑，以
      暫不執行為適當，爰併予宣告緩刑2年，以啟自新 。茲原
      審法院已詳敘認定被告犯罪事實之證據、理由及量刑依據
      ，從形式上予之審查，並無違背法令之情形。
（四）上訴人臺灣雲林地方法院檢察署檢察官提起上訴，僅泛以
      被告甲○○矢口否認犯行，不宜諭知緩刑，且未如共同被
      告周宗華及武青珠以附條件方式處理云云。然被告矢口否
      認犯行乙情，業經原審法院納為量刑依據，已如上述；又
      被告甲○○之素行尚稱良好，所侵害之社會法益不大，原
      審法院以其經此教訓，當知警惕而無再犯之虞，認所宣告
      之刑，以暫不執行為適當而諭知緩刑，難謂有何裁量權濫
      用之虞。至共同被告周宗華及武青珠所犯均係圖利容留猥
      褻罪，而本件被告甲○○所犯係圖利公然猥褻罪，2罪之
      行為態樣及惡性均有所不同，是以，原審法院諭知共同被
      告周宗華及武青珠緩刑並附條件，而諭知本件被告甲○○
      緩刑不附條件，尚無違反相同事件相同處理，不同事件不
      同處理之平等原則。綜上，本件上訴理由顯非依據卷內訴
      訟資料或提出新事證，具體指摘原審判決關於採證認定事
      實、適用法律或量刑有何違法或不當之處。依首揭說明，
      本件上訴不合上訴之法定要件，應予駁回，並不經言詞辯
      論為之。
四、依刑事訴訟法第367條前段、第372條，判決如主文。
中    華    民    國    99    年    1     月    4     日
                    刑事第三庭  審判長法  官    陳義仲
                                      法  官    宋明中
                                      法  官    蔡勝雄
以上正本證明與原本無異。
不得上訴。
                                      書記官    汪姿秀
中    華    民    國    99    年    1     月    4     日

司法院資訊處製作；財團法人民間司法改革基金會備份。
